臺灣臺中地方法院刑事判決　　　　　　　94年度訴字第1990號
公　訴　人　臺灣臺中地方法院檢察署檢察官
被　　　告　甲○○
上列被告因毒品危害防制條例案件，經檢察官提起公訴（九十四
年度毒偵字第二三○九號），被告於本院行準備程序時就被訴事
實為有罪之陳述，經本院受命法官聽取當事人意見後，由本院合
議庭裁定以簡式審判程序判決如下：
    主  文
甲○○連續施用第一級毒品，處有期徒刑捌月；扣案之第一級毒
品海洛因壹包（送驗結果含第一級第六項毒品海洛因成分，淨重
零點壹零公克【空包裝重零點貳柒公克】），沒收銷燬之；扣案
之注射針筒壹支，沒收之。
    事   實
一、甲○○前於民國八十九年、九十二年間，因先後二次施用毒
    品案件經本院以八十九年度毒聲字第四五二一號、九十二年
    度毒聲字第一六八四號裁定送觀察、勒戒後，均因無繼續施
    用毒品之傾向，分別於九十年三月二十三日、九十二年九月
    三日出監，後經臺灣臺中地方法院檢察署檢察官於九十年三
    月二十三日、九十二年九月四日，分別以九十年度毒偵緝字
    第九十三號、九十二年度毒偵字第一八八九號為不起訴處分
    確定。再於九十三年間，因施用第一毒品案件，於九十三年
    十二月二十四日，經本院以九十三年度訴字第二九九三號判
    處有期徒刑八月確定在案，尚待執行中（不構成累犯）。詎
    仍不知悔改，另基於施用毒品之概括犯意，自前開判決後之
    九十三年十二月二十五日（起訴書誤載為二十四日）不詳時
    間起至九十四年四月十一日不詳時間止，在臺中縣太平市友
    人之家中、臺中縣大里市○○路咖啡廳之廁所及紐約撞球場
    等處，以將海洛因摻水稀釋後置於注射針筒內注射之方式，
    連續施用第一級毒品海洛因三次。嗣於九十四年四月十二日
    凌晨零時十分許，為警在臺中縣大里市○○路六五七號前查
    獲，並扣得第一級毒品海洛因一包（送驗結果含第一級第六
    項毒品海洛因成分，淨重○點一○公克【空包裝重○點二七
    公克】），及甲○○所有供施用第一級毒品海洛因所用之注
    射針筒一支，且經採尿送驗後，始查悉上情。
二、案經臺中縣警察局霧峰分局報告臺灣臺中地方法院檢察署檢
    察官偵查起訴。
    理  由
一、上揭犯罪事實，業據被告甲○○於警詢、偵查、本院準備及
    簡式審判程序中坦承不諱，復查：
（一）被告甲○○於九十四年四月十二日為警查獲時，在臺中縣
      警察局霧峰分局採尿送驗結果呈鴉片海洛因代謝物陽性反
      應，復經以氣相層析質譜儀（GC /MS）分析法確認結果仍
      呈可待因、嗎啡陽性反應等情，有臺中縣警察局霧峰分局
      毒品鑑驗尿液代號與真實姓名對照表、詮昕科技股份有限
      公司九十四年四日二十二日出具之尿液鑑定報告一紙在卷
      可憑（見偵查卷第二十、三八頁頁），另為警於九十四年
      四月十二日查獲時，又扣得被告甲○○所有供施用第一級
      毒品海洛因所用之注射針筒一支可資佐憑。再者，為警扣
      得之第一級毒品海洛因一包，經送請法務部調查局檢驗結
      果含第一級第六項毒品海洛因成分，淨重○點一○公克【
      空包裝重○點二七公克】），有法務部調查局九十四年六
      月十五日調科壹字第120015921號鑑定通知書在卷可參（
      見本院卷第一四頁），足見被告自白確與事實相符。
（二）又被告甲○○前於八十九年、九十二年間，因先後二次施
      用毒品案件經本院以八十九年度毒聲字第四五二一號、九
      十二年度毒聲字第一六八四號裁定送觀察、勒戒後，均因
      無繼續施用毒品之傾向，分別於九十年三月二十三日、九
      十二年九月三日出監，後經臺灣臺中地方法院檢察署檢察
      官於九十年三月二十三日、九十二年九月四日，分別以九
      十年度毒偵緝字第九十三號、九十二年度毒偵字第一八八
      九號為不起訴處分確定等情，有臺灣臺中地方法院檢察署
      刑案資料查註紀錄表及臺灣高等法院被告全國前案紀錄表
      各一紙在卷可參。被告於前開觀察勒戒執行完畢後五年內
      ，再犯本案，依毒品危害防制條例第二十三條第二項規定
      ，被告自應受刑事制裁，應依法論科。
（三）本件事證業臻明確，被告犯行至堪認定。
二、按海洛因係毒品危害防制條例第二條第二項第一款所定之第
    一級毒品毒品，不得非法施用。是以：
（一）核被告自九十三年十二月二十五日不詳時間起至九十四年
      四月十一日不詳時間止，連續施用第一級毒品海洛因三次
      之犯行，均係犯毒品危害防制條例第十條第一項之施用第
      一級毒品罪。
（二）被告甲○○持有第一級毒品海洛因後，進而施用，其持有
      之低度行為應為施用之高度行為所吸收，不另論以持有第
      一級毒品罪。
（三）另被告甲○○先後三次施用第一級毒品海洛因，分別於緊
      接之時間，以相同之方法為之，均觸犯構成要件相同之罪
      ，顯係基於概括犯意為之，應依連續犯之規定論以一罪，
      並依法加重其刑。
（四）爰審酌被告甲○○前於八十九年、九十二年間，因先後二
      次施用毒品案件經本院以八十九年度毒聲字第四五二一號
      、九十二年度毒聲字第一六八四號裁定送觀察、勒戒後，
      均因無繼續施用毒品之傾向，分別於九十年三月二十三日
      、九十二年九月三日出監，後經臺灣臺中地方法院檢察署
      檢察官於九十年三月二十三日、九十二年九月四日，分別
      以九十年度毒偵緝字第九十三號、九十二年度毒偵字第一
      八八九號為不起訴處分確定等情，竟仍不知戒惕，再度違
      犯本件毒品危害防制條例第十條第一項之罪，無視於毒品
      對於自身健康之戕害及國家對於杜絕毒品犯罪之禁令；其
      犯罪之動機、目的單純；又施用毒品係自戕行為，犯罪手
      段平和，亦未因此而危害他人，所生損害非大；再考之其
      於犯後坦承犯行，態度良好，並參諸施用毒品者均有相當
      程度之成癮性及心理依賴，其犯罪心態與一般刑事犯罪之
      本質並不相同，應側重以適當之醫學治療及心理矯治處遇
      為宜等一切情狀，量處如主文所示之刑，以示懲儆。
（五）至扣案之第一級毒品海洛因一包，經送請法務部調查局檢
      驗結果含第一級第六項毒品海洛因成分，淨重○點一○公
      克【空包裝重○點二七公克】），有法務部調查局九十四
      年六月十五日調科壹字第120015921號鑑定通知書在卷可
      參（見本院卷第一四頁），別係毒品危害防制條例第二條
      第二項第一款所定之第一級毒品，屬違禁物，不問是否為
      被告所有，應依毒品危害防制條例第十八條第一項前段之
      規定宣告沒收並銷燬之。另扣得之注射針筒一支，係被告
      甲○○所有供施用第一級毒品海洛因所用之物，業據被告
      甲○○供陳明確（見本院卷第三三頁），爰依刑法第三十
      八條第一項第二款規定，宣告沒收之。
據上論斷，應依刑事訴訟法第二百七十三條之一第一項、第二百
九十九條第一項前段，毒品危害防制條例第十條第一項、第二十
三條第二項、第十八條第一項前段，刑法第十一條、第五十六條
、第三十八條第一項第二款，判決如主文。
本案經檢察官乙○○到庭執行職務
中    華    民    國  九十四  年    七    月  三十一  日
                        臺灣臺中地方法院刑事第十二庭
                              法  官  劉  兆  菊
右正本證明與原本無異。
如不服本判決，應於送達後十日內向本院提出上訴狀（須附繕本
），上訴於臺灣高等法院臺中分院。
                              書記官  孫  立  文
中    華    民    國  九十四  年    七    月  三十一  日
附錄論罪科刑法條
毒品危害防制條例第十條第一項
施用第一級毒品者，處六月以上五年以下有期徒刑。
